臺灣桃園地方法院刑事判決
111年度審易字第62號
公  訴  人  臺灣桃園地方檢察署檢察官
被      告  簡邦庭


上列被告因侵占案件，經檢察官提起公訴（110年度偵緝字第204
0號），被告於準備程序中就被訴事實為有罪之陳述，經告知簡
式審判程序之旨，並聽取公訴人、被告之意見後，由本院合議庭
裁定由受命法官獨任進行簡式審判程序，判決如下：
    主      文
簡邦庭犯業務侵占罪，處有期徒刑陸月，如易科罰金，以新臺幣
壹仟元折算壹日。
未扣案犯罪所得之款項新臺幣伍拾壹萬零壹佰陸拾貳元沒收，於
全部或一部不能沒收或不宜執行沒收時，追徵其價額。    
    事實及理由
一、本件犯罪事實及證據，除證據部分補充「被告簡邦庭於本院
    準備程序及審理時之自白」外，餘均引用檢察官起訴書所載
    （詳如附件）。
二、論罪科刑：
（一）核被告所為，係犯刑法第336條第2項之業務侵占罪。又其
      利用同一手段及同一職務機會為之，多次業務侵占之犯行
      ，係基於同一犯意，於緊密之時、地實施，侵害同一法益
      ，各行為之獨立性極為薄弱，應以包括一行為予以評價，
      較為合理，屬接續犯，應論以一罪。
（二）爰審酌被告欠缺尊重他人財產法益之觀念，竟利用職務之
      便，以易持有為所有之意思，將業務上所持有之物侵占入
      己，所為實非足取，惟念其坦承犯行之態度，兼衡其犯罪
      之動機、目的、手段、素行、酌以被告之智識程度、家庭
      經濟狀況、現職為打零工，迄今未與告訴人達成和解等一
      切情狀，量處如主文所示之刑，並諭知如易科罰金之折算
      標準。　
三、沒收部分：
    本案侵占之款項共新臺幣51萬162元，屬被告之犯罪所得，
    未扣案亦未返還或賠償告訴人，此據告訴人賴逸凡於本院審
    理時陳明（見本院卷第33頁），從而應依刑法第38條之1第1
    項前段、第3項之規定宣告沒收，於全部或一部不能沒收或
    不宜執行沒收時，追徵其價額。
據上論斷，應依刑事訴訟法第273 條之1 第1 項、第299 條第1
項前段、第310 條之2 、第454 條，判決如主文。
本案經檢察官董諭到庭執行職務。
中    華    民    國   111    年     3    月     10   日
                       刑事審查庭  法  官  李佳穎
以上正本證明與原本無異。
如不服本判決應於收受判決後20日內向本院提出上訴書狀，並應
敘述具體理由。其未敘述上訴理由者，應於上訴期間屆滿後20日
內向本院補提理由書(均須按他造當事人之人數附繕本)「切勿逕
送上級法院」。
                                    書記官  蔡萱穎
中    華    民    國   111    年     3    月     10   日
附本件論罪科刑依據之法條：
中華民國刑法第336條
對於公務上或因公益所持有之物，犯前條第 1 項之罪者，處 1
年以上 7 年以下有期徒刑，得併科 15 萬元以下罰金。
對於業務上所持有之物，犯前條第 1 項之罪者，處 6 月以上 5
年以下有期徒刑，得併科 9 萬元以下罰金。
前二項之未遂犯罰之。

附件：
臺灣桃園地方檢察署檢察官起訴書
                                   110年度偵緝字第2040號
　　被　　　告　簡邦庭　男　34歲（民國00年0月00日生）
　　　　　　　　　　　　住桃園市○鎮區○○路0段00巷00號4                        樓
　　　　　　　　　　　　居桃園市○鎮區○○街000巷00號
　　　　　　　　　　　　國民身分證統一編號：Z000000000號
上列被告因業務侵占案件，業經偵查終結，認應提起公訴，茲將
犯罪事實及證據並所犯法條分敘如下：
　　　　犯罪事實
一、簡邦庭於民國104年1月8日至110年5月7日間，任職於賴逸凡
    所經營址設桃園市○○區○○○路0段000○0號「介華汽車材料行
    」，擔任司機，並依指示向廠商收取貨款，為從事業務之人
    。詎其竟意圖為自己不法之所有，基於業務侵占犯意，於11
    0年4月7日至110年5月6日間，接續將其業務上所持有屬於介
    華汽車材料行所有貨款共計新臺幣51萬162元，以變易持有
    為所有之意思，挪為己用而侵占入己。
二、案經賴逸凡訴由桃園市政府警察局大園分局報告偵辦。
　　　　證據並所犯法條
一、前開犯罪事實，業據被告簡邦庭於偵訊中坦承不諱，核與證
    人即告訴人賴逸凡於警詢時及偵訊中具結證述情節相符，且
    有附表所示廠商付款簽回聯等付款證明及侵占明細在卷可稽
    ，是被告之犯嫌應堪認定。
二、核被告所為，係犯刑法第336條第2項之業務侵占罪嫌。被告
    以同一行為決意，利用相同機會，密接為前開業務侵占行為
    ，請論以接續犯。
三、依刑事訴訟法第251條第1項提起公訴。
　  此　致
臺灣桃園地方法院
中　　華　　民　　國　 110　　年　　12　　月　　5 　　日
　　　　　　　　　　　　　    檢察官 吳明嫺
本件證明與原本無異
中　　華　　民　　國　 110　　年　　12　　月　　22　　日
                              書記官 王全毅
所犯法條　　
中華民國刑法第336條第2項
對於公務上或因公益所持有之物，犯前條第 1 項之罪者，處 1
年以上 7 年以下有期徒刑，得併科 15 萬元以下罰金。
對於業務上所持有之物，犯前條第 1 項之罪者，處 6 月以上 5
年以下有期徒刑，得併科 9 萬元以下罰金。
前二項之未遂犯罰之。
附表
項次 日期（民國） 付款廠商 侵占金額 （新臺幣） 1 110年4月7日 泰億汽車材料有限公司 1萬5,539元 2 110年4月22日 上達汽車材料行 7萬4,990元 3 110年4月30日 泰億汽車材料有限公司 2萬2,668元 4 110年4月30日 聯福汽車服務廠 2萬6,800元 5 110年5月4日 慶隆修理廠 5,500元 6 110年5月5日 順福汽車保養廠 7,150元 7 110年5月5日 億信汽車商行 2萬3,880元 8 110年5月5日 友嘉汽車材料有限公司 32萬9,135元 9 110年5月6日 泰崧汽車材料行 4,500元 合計   51萬162元